# 请教陈老师-关于是否纳入合并报表范围的问题

提问人：cpactaciaacca 时间：2018-03-16 09:03:22
陈老师，您好！ 背景： 现在一家拟IPO企业A，与境外公司B在境内合资设立一家企业C，股权比例各占50%，董事由A公司公司且主导C公司的日常经营及财务活动。 问题：1.从证监会审核角度来讲，对股权比例如何认定；2.根据合并报表中控制的定义，能否纳入合并报表范围?

回答人：chenyiwei
需结合具体情况判断，考虑持股比例、董事席位、各方股东为公司提供资源支持的情况、收益分配和亏损分担约定等多方面因素。此类并非基于股权比例的合并在审核中很可能会被重点关注，应确保久其控制权问题获取充分、适当的审计证据。